台灣高等法院台中分院刑事判決　　　　　　　　　　九十四年度上訴字第八七二號
　　上　訴　人　臺灣苗栗地方法院檢察署檢察官
　　被　　　告　乙○○
右上訴人因被告違反毒品危害防制條例案件，不服臺灣苗栗地方法院九十四年度訴字
第十二號中華民國九十四年二月二十五日第一審判決（起訴案號：臺灣苗栗地方法院
檢察署九十三年度毒偵字第一二０四號、一三七九號，移
度毒偵字第一二二號、第四五四號、第五０一號、第一一八二號），提起上訴，本院
判決如左：
      主  文
原判決撤銷。
乙○○連續施用第一級毒品，累犯，處有期徒刑壹年貳月；扣案之第一級毒品海洛因
貳小包（分別淨重零點零柒公克及毛重０．五公克）沒收銷燬之。又連續施用第二級
毒品，累犯，處有期徒刑捌月。主刑部分應執行有期徒刑壹年捌月。
      事  實
一、乙○○前因贓物案件，經法院判處有期徒刑六月確定，甫於民國九十三年七月十
    七日執行完畢。復因施用毒品案件，經原審法院以八十九年度毒聲字第一四四五
    號裁定令入戒治處所施以強制戒治一年，嗣經同院以九十年度毒聲字第九十八號
    裁定停止戒治，所餘戒治期間付保護管束，嗣於九十年八月二十四日保護管束期
    滿，經臺灣苗栗地方法院檢察署檢察官以九十年度戒毒偵字第三十二號為不起訴
    處分確定。詎其仍不思悔改，復基於施用第一級毒品海洛因之概括犯意，以將海
    洛因粉末摻在香煙內而吸食之方式，自九十三年九月十日起至九十四年三月九日
    止，分別在苗栗縣竹南鎮○地○路邊、海寶里朋友住處等地，連續多次施用第一
    級毒品海洛因。又另行基於施用第二級毒品安非他命之概括犯意，自九十三年九
    月十日起至九十四年三月九日止，在苗栗縣竹南鎮○○路○段路邊及同鎮○地○
    路邊、朋友住處，連續施用第二級毒品安非他命多次。嗣分別於：I九十三年十
    月十一日晚上十時許，在苗栗縣警察局竹南分局竹南派出所，為警得其同意採尿
    送請苗栗縣衛生局檢驗結果，呈甲基安非他命陽性反應；II九十三年十月十三日
    下午二時五十分許，在竹南鎮市與公教路口，因行跡有異及神色慌張為警盤
    查，在其所駕駛自用小客車之左車門起出第一級毒品海洛因一小包淨重０點０七
    公克；經採集其尿液，送請苗栗縣衛生局檢驗結果，呈甲基安非他命陽性反應；
    III九十三年十二月十五日晚上十一時五十分許，在竹南鎮○○街五十四號前，為
    警盤查，經其同意採集尿液送請苗栗縣衛生局檢驗結果，呈甲基安非他命及嗎啡
    陽性反應；Ⅳ九十四年三月十日凌晨一時許，在苗栗縣竹南鎮大厝里獅山六十七
    號前，為警查獲海洛因一包（含袋重０．五公克），採集其尿液送請中山醫學大
    學附設醫院藥物濫用檢測中心檢驗結果，呈嗎啡及安非他命陽性反應。
二、案經苗栗縣警察局竹南分局移送臺灣苗栗地方法院檢察署檢察官偵查起訴及移送
    併案審理。
      理  由
一、訊據被告乙○○對於右揭連續施用第一級毒品海洛因、第二級毒品安非他命之事
    實均坦承不諱，且被告分別於上開時間，經警採集其尿液送請檢驗結果，分別呈
    甲基安非他命及嗎啡陽性反應等情，亦有各該苗栗縣衛生局煙毒尿液檢驗成績書
    及中山醫學大學附設醫院出具之檢驗報告一紙在卷可憑，且扣案之白色粉末經送
    法務部調查局鑑驗結果，確係海洛因，淨重０點０７公克乙節，亦有該局鑑驗通
    知書一紙在卷可按，另九十四年三月十日查扣之白色粉末係海洛因一節，亦據被
    告自承在卷鄉力並有毒品初步鑑驗報告單附卷可查。次查被告前因施用毒品案件
    ，經依法院裁定令入戒治處所施以強制戒治，於期滿後經檢察官為不起訴處分確
    定在案，此有臺灣苗栗地方法院檢察署刑案資料查註紀錄表、臺灣高等法院被告
    全國前案紀錄表各一件在卷可按，足徵被告之自白確與事實相符。本件事證明確
    ，被告犯行堪予認定，應依法論科。
二、查海洛因、安非他命分別為毒品危害防制條例第二條第二項第一款、第二款所定
    之第一級毒品、第二級毒品。核被告連續施用第一級毒品海洛因及第二級毒品安
    非他命各多次，所為係違反毒品危害防制條例第十條第一項之施用第一級毒品罪
    、同條第二項之施用第二級毒品罪。其施用毒品前後非法持有毒品之低度行為，
    應為施用之高度行為所吸收，不另論罪。被告先後多次施用第二級毒品安非他命
    、第一級毒品海洛因之犯行，均時間緊接，方法相同，分別觸犯構成要件相同之
    罪，顯係分別基於概括犯意為之，均為連續犯，各應依刑法第五十六條之規定，
    以一罪論，並加重其刑。其所犯上開二罪，犯意各別，行為互異，應予分論併罰
    。又被告受有如事實欄所載罪刑執行情形，有臺灣高等法院被告全國前案紀錄表
    在卷可按，其於有期徒刑之執行完畢後，五年內再犯本件有期徒刑以上刑之二罪
    ，均為累犯，應依刑法第四十七條規定，分別遞加重其刑。檢察官移送併辦部分
    與起訴部分之犯行，分別係屬連續犯裁判上一罪，自均為起訴效力所及，本院自
    得併予審理，併予敘明。
三、原審就起訴部分施用毒品犯行予以論罪科刑，固非無見，惟查原判決就移送併辦
    部分之犯行，既未及審理，檢察官上訴意旨執此指摘原判決不當，為有理由，自
    應由本院將原判決予以撤銷改判。被告於五年內，猶無悔改之意再為本件犯行，
    被告施用毒品，除戕害自身之健康、生命外，並已衍生危害家庭之不良後果，且
    損及社會、國家之整體利益，爰審酌上情，被告之素行、犯罪之動機、情節、所
    生危害及其他犯罪情節並犯後之態度等一切情狀，各量處如主文所示之刑，並定
    其應執行刑。扣案之海洛因二小包（分別淨重０．０七公克及毛重０．五公克）
    ，為毒品，應依毒品危害防制條例第十八條第一項前段規定宣告沒收並銷燬之。
四、據上論斷，應依刑事訴訟法第三百六十九條第一項前段、第三百六十四條、第二
    百九十九條第一項前段，毒品危害防制條例第十條第一項、第二項、第十八條第
    一項前段，刑法第十一條前段、第五十六條、第五十一條第五款、第三十八條第
    一項第二款，判決如主文。
本案經檢察官甲○○到庭執行職務。
中      華      民      國       九十四    年    五      月    二十五   日
                                     臺灣高等法院臺中分院刑事第四庭
                                           審判長法  官  洪  耀  宗
                                                 法  官  江  德  千
                                                 法  官  劉  登  俊
右正本證明與原本無異。
除施用第一級毒品部分外，其餘不得上訴。
                                                 書記官  鄧  智  惠
中      華      民      國      九十四   年      五       月   二十六   日
                                                                        Ｉ
